臺灣臺北地方法院民事裁定　　　　　　 100年度小上字第50號
上　訴　人　趙淑華
被　上訴人　全真概念健康事業股份有限公司
法定代理人　黃友誠
上列當事人間清償債務事件，上訴人對於中華民國100年3月10日
本院臺北簡易庭99年度北小字第2984號第一審小額民事判決，提
起上訴，本院裁定如下：
    主  文
上訴駁回。
第二審訴訟費用新臺幣壹仟伍佰元由上訴人負擔。
    理  由
一、按對於小額程序之第一審裁判之上訴，非以其違背法令為理
    由，不得為之；又提起上訴，上訴狀內應記載上訴理由，表
    明原判決所違背之法令及其具體內容，暨依訴訟資料合於該
    違背法令之具體事實，民事訴訟法第436條之24第2項、第43
    6條之25分別定有明文。且所謂違背法令，依同法第436條之
    32第2項準用第468條、及第469條第1款至第5款規定，即依
    同法第468條規定，判決不適用法規或適用不當者，為違背
    法令；依同法第469條規定，判決有該條所列第1款至第5款
    情形之一者，為當然違背法令。是當事人提起上訴，如以同
    法第469條所列第1至5款為理由時，其上訴狀或理由書應表
    明該判決有合於各該條款規定情形之具體內容，及係依何訴
    訟資料合於該違背法令之具體事實。如依同法第468條規定
    ，以原判決有不適用法規或適用法規不當為理由時，其上訴
    狀或理由書應表明該判決所違背之法令條項，或有關判例、
    解釋字號，或成文法以外之習慣或法理等及其具體內容，暨
    係依何訴訟資料合於該違背法令之具體事實。上訴狀或理由
    書如未依上述方式表明，或其所表明者顯與上開法條規定不
    合時，即難認為已合法表明上訴理由，其上訴自非合法（最
    高法院71年台上字第314號著有判例參照）。
二、本件上訴意旨略以：原判決書三、（一）所載「...就被告
    （即上訴人）確實收受系爭合約副本、會員禮儀與規範乙份
    、同意遵守會所中所有規定、同意以『期限月繳型會籍』24
    個月購得會籍、繳款日期及期限、課程相關規定、終止契約
    等部分，均有分別有打勾、劃記及星號註記，足認被告於簽
    約時確已了解系爭合約之內容...」等語，均與事實不符，
    此有上訴人所收到之副本及通話摘要可資證明；又被上訴人
    於原審中指摘上訴人於民國99年1月30日起即未繳納會員月
    費亦非事實，上訴人於99年2月3日仍有繳費，嗣乃因兩造間
    之契約違反誠實與公平互惠原則，拒絕繳費並終止契約，被
    上訴人之契約不僅不公平，且係不當請求上訴人已繳之費用
    等語。經核上訴人之上訴理由均僅係就原判決之證據取捨、
    認定事實之職權行使，指摘其為不當，並未具體說明原判決
    有何不適用法規或適用法規不當之情形，並揭示該法規之條
    項或其內容，及合於民事訴訟法第469條所列各款之事實，
    自難認對原判決之如何違背法令已有具體之指摘，揆諸前揭
    說明，應認其上訴為不合法，應予駁回。
三、本件第二審訴訟費用，確定為如主文第2項所示金額。
四、據上論結，本件上訴為不合法。爰依民事訴訟法第436條之
    32第1項、第2項、第444條第1項前段、第436條之19第1項、
    第95條、第78條，裁定如主文。
中    華    民    國   100    年    5     月    3    日
                  民事第二庭  審判長法  官  張松鈞
                                    法  官  林玲玉
                                    法  官  陳杰正
以上正本係照原本作成。
本裁定不得抗告。
中    華    民    國   100    年    5     月    3    日
                                    書記官  王怡屏